【裁判字號】    98,訴,1929
【裁判日期】    981209
【裁判案由】    違反毒品危害防制條例
【裁判全文】
臺灣彰化地方法院刑事判決              98年度訴字第1929號
公  訴  人  臺灣彰化地方法院檢察署檢察官
被      告  甲○○
                    另案於臺灣雲林第二監獄執行中
上列被告因違反毒品危害防制條例案件，經檢察官提起公訴（98
年度毒偵字第2325號），被告於準備程序進行中，就被訴事實為
有罪之陳述，經本院合議庭裁定由受命法官獨任進行簡式審判程
序，判決如下：
    主  文
甲○○施用第一級毒品，累犯，處有期徒刑柒月。
    犯罪事實及理由
壹、程序事項：
    本件經被告於準備程序期日為有罪之陳述，經受命法官告知
    簡式審判程序之旨，並聽取當事人之意見後，本院認無不得
    或不宜改依簡式審判程序進行之處，爰依刑事訴訟法第273
    條之1 第1 項，裁定由受命法官獨任進行簡式審判程序，則
    依據刑事訴訟法第273 條之2 、同法第159 條第2 項之規定
    ，不適用傳聞法則有關限制證據能力之相關規定；並得依同
    法第310 條之2 之準用同法第454 條之規定製作略式判決書
    ，依法僅需記載犯罪事實、證據名稱及應適用之法條，並得
    以簡略方式為之，合先敘明。
貳、實體事項：
一、構成犯罪事實：
    甲○○前於民國95年間因連續施用第一、二級毒品案件，由
    臺灣彰化地方法院檢察署檢察官以95年度毒偵字第1485號提
    起公訴，經本院以95年度訴字第782 號各判處有期徒刑8 月
    、5 月，定應執行有期徒刑1 年，上訴臺灣高等法院臺中分
    院後經駁回而確定（嗣經減刑條例減為有期徒刑6 月），96
    年7 月17日縮刑期滿甫執行完畢。而其92年間因施用毒品案
    件，經觀察、勒戒後，認有繼續施用毒品傾向，經本院裁定
    令入戒治處所施以強制戒治，93年9 月24日執行完畢釋放，
    並由臺灣彰化地方法院檢察署檢察官以93年度戒毒偵字第34
    3 號為不起訴處分確定。猶不知戒除毒癮，復基於施用第一
    級毒品海洛因之犯意，於98年1 月9 日下午1 時許，在彰化
    縣花壇鄉○○村○○路路旁，以將海洛因摻水注射體內之方
    式，施用第一級毒品海洛因1 次。嗣甲○○於98年1 月10日
    晚間8 時25分許，在未有偵查權限之機關發覺上開施用毒品
    犯行前，主動至彰化縣警察局彰化分局三家派出所自首而接
    受裁判，並經同意為警採集尿液送驗後，結果確呈嗎啡陽性
    反應。
二、認定犯罪事實所憑之證據名稱：
  (一)去氧核醣核酸條例以外案件接受尿液採樣同意書（98年1 月
    10日21時採尿）及彰化縣警察局彰化分局委託檢驗尿液代號
    與真實姓名對照認證單（代號：JＺ0000000000）：足知送驗
    尿液為被告甲○○所親自排放。
  (二)詮昕科技股份有限公司98年1 月22日濫用藥物尿液檢驗報告
    （原樣編號：JＺ0000000000號、報告編號：00000000號）：
    檢出有嗎啡陽性反應（嗎啡檢出濃度為4333ng/ ml）。
  (三)彰化分局三家派出所98年1 月10日警詢筆錄及98年10月29日
    偵訊筆錄：警詢筆錄記載「被告因向警方坦承有注射海洛因
    毒品並想要戒除毒癮，而向警方自首並接受警方採尿、製作
    調查筆錄」，及偵訊筆錄記載「因想戒毒戒不掉，在父親陪
    同下，於98年1 月10日晚間8 時30分前往彰化分局三家派出
    所自首，當天並同意採尿，親自排放封緘」。
  (四)臺灣高等法院被告前案紀錄表、刑案資料查註紀錄表、全國
    施用毒品案件紀錄表、受觀察勒戒人毒品及前科紀錄簡列表
    、矯正簡表。
  (五)被告甲○○於警詢、偵查及本院準備程序時之自白。
三、論罪科刑之理由：
  (一)按海洛因為毒品危害防制條例第2 條第2 項第1 款所定之第
    一級毒品，不得非法持有、施用。核被告甲○○所為，係犯
    毒品危害防制條例第10條第1 項之施用第一級毒品罪。
  (二)被告施用毒品而持有海洛因之行為，為施用之高度行為所吸
    收，不另論罪。
  (三)查被告前於95年間因連續施用第一、二級毒品案件，由臺灣
    彰化地方法院檢察署檢察官以95年度毒偵字第1485號提起公
    訴，經本院以95年度訴字第782 號各判處有期徒刑8 月、5
    月，定應執行有期徒刑1 年，上訴臺灣高等法院臺中分院後
    經駁回而確定（嗣經減刑條例減為有期徒刑6 月），96年7
    月17日縮刑期滿甫執行完畢，有臺灣高等法院被告前案紀錄
    表1 件在卷可參，其於5 年內故意再犯本件有期徒刑以上之
    罪，為累犯，應依刑法第47條第1 項之規定，加重其刑。
  (四)被告於有偵查權限之機關發覺犯罪前，即在父親陪同下主動
    前往彰化分局三家派出所自首，並向警員坦承有上開施用第
    一級毒品犯行及自願接受裁判之事實，有彰化分局三家派出
    所98年1 月10日警詢筆錄及98年10月29日偵訊筆錄在卷可憑
    ，乃為對於未發覺之罪自首而接受裁判，爰依刑法第62條前
    段之規定予以減輕其刑，並依法先加後減之。
  (五)爰審酌被告為高職畢業，沒有專長，之前從事鮮花工作，僅
    因受朋友影響而沾染毒品，及前有多次毒品前科，再犯本件
    施用毒品之罪，亟待矯治，其施用毒品係屬自戕行為並未損
    害他人，暨其於犯罪後已深知悔悟並坦承犯行，同時考量施
    用毒品之戒癮性不高，極易一再施用及檢察官求處有期徒刑
    7 月等一切情狀，量處如主文所示之刑示懲。
四、應適用之法律：
  (一)刑事訴訟法第273 條之1 第1 項、第299 條第1 項前段、第
    310 條之2 、第454 條第1 項。
  (二)毒品危害防制條例第10條第1 項，刑法第11條前段、第62條
    前段、第47條第1 項。
本案經檢察官葉建成到庭執行職務。
中    華    民    國    98    年    12    月     9    日
                  刑事第五庭    法  官  李淑惠
以上正本證明與原本無異。
如不服本判決應於收受判決後10日內向本院提出上訴書狀，並
應敘述具體理由。其未敘述上訴理由者，應於上訴期間屆滿後
20日內向本院補提理由書(均須按他造當事人之人數附繕本)
「切勿逕送上級法院」。
中    華    民    國    98    年    12    月     9    日
                                書記官  張清秀
附錄論罪科刑法條全文
毒品危害防制條例第10條
施用第一級毒品者，處 6 月以上 5 年以下有期徒刑。
施用第二級毒品者，處 3 年以下有期徒刑。


司法院資訊處製作；財團法人民間司法改革基金會備份。
